臺灣臺南地方法院刑事判決　　　　　　　　　　　　　九十三年度訴字第八三五號
　　公　訴　人　臺灣臺南地方法院檢察署檢察官
　　被　　　告　甲○○
右列被告因違反毒品危害防制條例案件，經檢察官提起公訴（九十三年度毒偵字第一
二四四號），被告就犯罪事實為有罪之陳述，本院裁定進行簡式審判程序，判決如左
：
    主    文
甲○○連續施用第一級毒品，處有期徒刑拾月。
扣案之第一級毒品海洛因貳包（合計淨重零點捌公克）沒收銷燬之；海洛因包裝袋
貳只（合計重零點柒捌公克）及注射針筒伍支均沒收。
    事    實
一、甲○○前分別因施用第二級毒品安非他命案件，先後二次經本院裁定觀察、勒戒
    後，均認無繼續施用毒品之傾向，業由臺灣臺南地方法院檢察署檢察官各於民國
    八十七年十一月三十日、八十九年十月十一日，以八十七年度營偵字第一七六五
    號、八十九年度毒偵字第二四一六號予以不起訴處分確定。
二、詎甲○○仍未戒除毒癮，復基於施用第一級毒品海洛因之概括犯意，自九十三年
    二月間某日起，至同年六月二十九日十一時止，在臺南縣永康市○○○路四六一
    巷七弄十號住處，以其所有之注射針筒為靜脈注射之方式，連續非法施用第一級
    毒品海洛因數次。嗣為警於九十三年六月二十九日十二時許，在前開地點查獲，
    並扣得第一級毒品海洛因二小包（合計淨重零點三八公克）及注射針筒五支等物
    ，並經警採尿送驗，結果呈嗎啡陽性反應，始查知上情。
三、案經臺南縣警察局佳里分局報告臺灣臺南地方法院檢察署檢察官偵查起訴。
    理    由
一、本件係經被告甲○○於本院當庭表示認罪，而以簡式審判程序加以審理，有本院
    九十三年八月三十一日準備程序筆錄及審判筆錄附卷足憑，則依據刑事訴訟法第
    二百七十三條之二、同法第一百五十九條第二項之規定，不適用傳聞法則有關限
    制證據能力之相關規定，合先敘明。
二、訊據被告甲○○對右開連續非法施用第一級毒品海洛因數次之事實坦承不諱，又
    被告於上開犯行後採集之尿液檢體，經送鑑驗結果，呈嗎啡陽性反應（按海洛因
    係由嗎啡經化學合成而製得，經注射進入人體後，因代謝分解成嗎啡，因此施打
    海洛因後，由尿液中檢驗結果仍為嗎啡反應），此有臺南縣衛生局所出具之九十
    三年七月九日之尿液檢驗成績書乙份附卷可稽，並有扣案第一級毒品海洛因二包
    （合計淨重零點三八公克）及注射針筒五支足資佐證，互核相符，足認被告確有
    上開連續非法施用第一級毒品海洛因之犯行。又查被告有事實欄一所示之施用第
    二級毒品安非他命犯行，分別經檢察官為不起訴處分確定，而其於上開第二次不
    起訴處分確定後，五年內再犯毒品危害防制條例第十條第一項之罪，分別有上開
    不起訴處分書、刑事裁定、臺灣高等法院被告全國前案紀錄表各乙份附卷可佐。
    是以，被告於上開第二次不起訴處分確定後五年之內再犯連續非法施用第一級毒
    品之犯行，事證明確，堪予認定。
三、按海洛因業經列入毒品危害防制條例第二條第二項第一款所規定之第一級毒品，
    禁止非法持有、施打及吸用，毒品危害防制條例第二條第二項第一款定有明文。
    被告因施用毒品犯行，於檢察官為不起訴處分確定後，五年內再犯毒品危害防制
    條例第十條第一項之非法施用毒品海洛因，核其所為，係犯毒品危害防制條例第
    十條第一項之施用第一級毒品罪；其持有第一級毒品海洛因之低度行為，為進而
    施用之高度行為所吸收，不另論罪。被告先後多次施用第一級毒品海洛因之犯行
    ，時間緊接，觸犯犯罪構成要件相同之罪名，顯係基於概括犯意而為，應依連續
    犯規定論以一罪，即連續施用第一級毒品罪，並加重其刑。爰審酌被告施用毒品
    之犯行，在性質上乃屬對自我身心健康之自戕行為，尚未嚴重破壞社會秩序、侵
    害他人權益，然其前因施用毒品經送觀察、勒戒後，猶不思戒絕革除惡習，再為
    本件犯罪，顯未因前所受之觀察、勒戒而記取教訓，及被告犯後坦承犯行，態度
    良好，並其犯罪之動機、目的、手段等一切情狀，量處如主文所示之刑，以資懲
    儆。
四、扣案第一級毒品海洛因二包（合計淨重零點三八公克），經送驗結果確屬第一級
    毒品海洛因無訛，有法務部調查局鑑定通知書一紙在卷可佐，不問屬於被告與否
    ，應依毒品危害防制條例第十八條第一項前段宣告沒收銷燬之；至海洛因包裝袋
    二只（合計重零點七八公克）及施用毒品之注射針筒五支，為被告所有供本件犯
    罪所用之物，業據被告供承在卷，均應依刑法第三十八條第一項第二款併予宣告
    沒收。又檢察官所起訴被告之犯行為施用第一級毒品海洛因，而扣案之安非他命
    吸食器一組，非供被告犯本件所用之物，業據被告供承在卷，且非屬違禁物，爰
    不宣告沒收，附此明。
據上論斷，應依刑事訴訟法第二百七十三條之一第一項、第二百九十九條第一項前段
，毒品危害防制條例第十條第一項、第十八條第一項前段，刑法第十一條前段、第五
十六條、第三十八條第一項第二款，判決如主文。
本案經檢察官乙○○到庭執行職務。
中    華    民    國      九十三      年      八      月      三十一    日
    臺灣臺南地方法院刑事第三庭
                                        法  官  徐  文  瑞
右正本證明與原本無異。
如不服本判決，應於判決送達後十日內向本院提出上訴狀( 應附繕本 )。
                                        書記官  李  珍  瑩
中    華    民    國      九十三      年      八      月      三十一    日
附錄法條：
毒品危害防制條例第十條第一項
施用第一級毒品者，處六月以上五年以下有期徒刑。
